Images du répertoire du notaire Jean Le Masle pour l'étude XIV
Archives nationales de France
Images du répertoire du notaire Jean Le Masle pour l'étude XIV
19 août 1697 - 6 avril 1729
MC/RE/XIV/5
Etude XIV; Le masle, Jean
Un registre
Archives nationales de France
Minutes et répertoires: la loi 2008-696 du 15 juillet 2008 relative aux archives a fixé à 75 ans à compter de la date de l'acte, ou à 25 ans à compter de la date du décès de l'intéressé si ce délai est plus bref, le délai de communication des minutes et répertoires des notaires; ce délai est porté à 100 ans à compter de la date de l'acte si le document se rapporte à un mineur (code du Patrimoine, articles L213-2, 4e d et 5e).
Autres documents de l'étude (dossiers de clients, comptabilité...): s'agissant d'archives privées, ces documents sont communicables selon les modalités fixées par le déposant ou le donateur.
Certains documents ne sont pas accessibles sous leur forme originale en raison de leur mauvais état de conservation.
Registre entré aux Archives nationales en octobre 1929.
Ce répertoire comporte 858 feuillets et fait partie d'un registre de 862 feuillets de papier manuscrits, hauteur 34 x largeur 22 cm, numérotés par le notaire. Le registre n'est pas en bon état.
Registre folioté en 2003 (foliotation non visible à l'écran)
Images des répertoires de l’étude XIV
Archives de l'étude XIV
répertoire d'officier public ministériel
- Répertoire chronologique pour la période du 19 août 1697 au 6 avril 1729, 19 août 1697 - 6 avril 1729; MC/RE/XIV/5
  Le registre contient aussi le répertoire du notaire Claude II Lefebvre pour la période du 12 avril au 21 juillet 1729.
  Le répertoire contient, sur 3 colonnes non encadrées, les informations suivantes: 1. nature de l'acte; 2. noms et prénoms des parties; 3. date du jour.
  répertoire
  - Liste chronologique des actes pour la période du 19 août au 31 décembre 1697, 19 août - 31 décembre 1697; 1 r°-7 v°; 7 feuillets
  - Liste chronologique des actes pour la période du 1er janvier au 30 décembre 1698, 1er janvier - 30 décembre 1698; 8 r°-32 v°; 25 feuillets
  - Liste chronologique des actes pour la période du 5 janvier au 30 décembre 1699, 5 janvier - 30 décembre 1699; 33 r°-66 v°; 34 feuillets
  - Liste chronologique des actes pour la période du 2 janvier au 30 décembre 1700, 2 janvier - 30 décembre 1700; 67 r°-99 r°; 33 feuillets
  - Liste chronologique des actes pour la période du 2 janvier au 31 décembre 1701, 2 janvier - 31 décembre 1701; 99 r°-121 r°; 23 feuillets
  - Liste chronologique des actes pour la période du 2 janvier au 30 décembre 1702, 2 janvier - 30 décembre 1702; 121 v°-141 v°; 21 feuillets
  - Liste chronologique des actes pour la période du 2 janvier au 31 décembre 1703, 2 janvier - 31 décembre 1703; 142 r°-161 v°; 20 feuillets
  - Liste chronologique des actes pour la période du 2 janvier au 29 décembre 1704, 2 janvier - 29 décembre 1704; 161 v°-183 r°; 23 feuillets
  - Liste chronologique des actes pour la période du 2 janvier au 30 décembre 1705, 2 janvier - 30 décembre 1705; 183 v°-211 v°; 29 feuillets
  - Liste chronologique des actes pour la période du 5 janvier au 30 décembre 1706, 5 janvier - 30 décembre 1706; 212 r°-236 v°; 24 feuillets
  - Liste chronologique des actes pour la période du 1er janvier au 31 décembre 1707, 1er janvier - 31 décembre 1707; 236 v°-262 r°; 27 feuillets
  - Liste chronologique des actes pour la période du 2 janvier au 31 décembre 1708, 2 janvier - 31 décembre 1708; 262 v°-295 r°; 34 feuillets
  - Liste chronologique des actes pour la période du 4 janvier au 31 décembre 1709, 4 janvier - 31 décembre 1709; 295 r°-324 v°; 30 feuillets
  - Liste chronologique des actes pour la période du 2 janvier au 31 décembre 1710, 2 janvier - 31 décembre 1710; 325 r°-343 r°; 19 feuillets
  - Liste chronologique des actes pour la période du 2 janvier au 31 décembre 1711, 2 janvier - 31 décembre 1711; 344 r°-364 v°; 21 feuillets
  - Liste chronologique des actes pour la période du 3 janvier au 31 décembre 1712, 3 janvier - 31 décembre 1712; 365 r°-384 v°; 20 feuillets
  - Liste chronologique des actes pour la période du 1er janvier au 31 décembre 1713, 1er janvier - 31 décembre 1713; 385 v°-408 r°; 24 feuillets
  - Liste chronologique des actes pour la période du 1er janvier au 31 décembre 1714, 1er janvier - 31 décembre 1714; 409 r°-464 r°; 56 feuillets
    - du 1er janvier au 30 juin 1714, 1er janvier - 30 juin 1714; 409 r°-442 r°; 34 feuillets
    - du 1er juillet au 31 décembre 1714, 1er juillet - 31 décembre 1714; 443 r°-464 r°; 22 feuillets
  - Liste chronologique des actes pour la période du 1er janvier au 31 décembre 1715, 1er janvier - 31 décembre 1715; 464 v°-489 r°; 26 feuillets
  - Liste chronologique des actes pour la période du 1er janvier au 31 décembre 1716, 1er janvier - 31 décembre 1716; 489 v°-505 r°; 17 feuillets
  - Liste chronologique des actes pour la période du 1er janvier au 31 décembre 1717, 1er janvier - 31 décembre 1717; 505 v°-528 r°; 24 feuillets
  - Liste chronologique des actes pour la période du 1er janvier au 31 décembre 1718, 1er janvier - 31 décembre 1718; 528 r°-579 r°; 52 feuillets
    - du 1er janvier au 28 juin 1718, 1er janvier - 28 juin 1718; 528 r°-552 v°; 25 feuillets
    - du 1er juillet au 31 décembre 1718, 1er juillet - 31 décembre 1718; 552 v°-579 r°; 28 feuillets
  - Liste chronologique des actes pour la période du 1er janvier au 31 décembre 1719, 1er janvier - 31 décembre 1719; 579 r°-654 r°; 76 feuillets
    - du 1er janvier au 28 avril 1719, 1er janvier - 28 avril 1719; 579 r°-598 v°; 20 feuillets
    - du 2 mai au 31 août 1719, 2 mai - 31 août 1719; 598 v°-613 r°; 16 feuillets
    - du 1er septembre au 31 décembre 1719, 1er septembre - 31 décembre 1719; 613 r°-654 r°; 42 feuillets
  - Liste chronologique des actes pour la période du 2 janvier au 30 décembre 1720, 2 janvier - 30 décembre 1720; 654 r°-731 r°; 78 feuillets
    - du 2 janvier au 30 avril 1720, 2 janvier - 30 avril 1720; 654 r°-693 r°; 40 feuillets
    - du 2 mai au 31 août 1720, 2 mai - 31 août 1720; 693 r°-713 v°; 21 feuillets
    - du 2 septembre au 30 décembre 1720, 2 septembre - 30 décembre 1720; 714 r°-731 r°; 28 feuillets
  - Liste chronologique des actes pour la période du 7 janvier au 31 décembre 1721, 7 janvier - 31 décembre 1721; 731 r°-759 r°; 29 feuillets
  - Liste chronologique des actes pour la période du 2 janvier au 31 décembre 1722, 2 janvier - 31 décembre 1722; 759 r°-772 v°; 14 feuillets
  - Liste chronologique des actes pour la période du 2 janvier au 31 décembre 1723, 2 janvier - 31 décembre 1723; 773 r°-789 r°; 17 feuillets
  - Liste chronologique des actes pour la période du 5 janvier au 30 décembre 1724, 5 janvier - 30 décembre 1724; 789 v°-809 v°; 21 feuillets
  - Liste chronologique des actes pour la période du 2 janvier au 31 décembre 1725, 2 janvier - 31 décembre 1725; 809 v°-824 r°; 16 feuillets
  - Liste chronologique des actes pour la période du 2 janvier au 31 décembre 1726, 2 janvier - 31 décembre 1726; 824 r°-839 r°; 16 feuillets
  - Liste chronologique des actes pour la période du 2 janvier au 31 décembre 1727, 2 janvier - 31 décembre 1727; 839 r°-848 r°; 10 feuillets
  - Liste chronologique des actes pour la période du 7 janvier au 31 décembre 1728, 7 janvier - 31 décembre 1728; 848 r°-856 r°; 9 feuillets
  - Liste chronologique des actes pour la période du 3 janvier au 6 avril 1729, 3 janvier - 6 avril 1729; 856 r°-858 r°; 3 feuillets